【裁判字號】    90,南簡上,89
【裁判日期】    900820
【裁判案由】    公共危險
【裁判全文】
臺灣臺南地方法院刑事判決                          九十年度南簡上字第八九號
    上  訴  人
    即  被  告  乙○○
右上訴人因公共危險案件，不服本院九十年度營交簡字第一六六號中華民國九十年四
月二十三日第一審判決（聲請案號：九十年度偵字第二０六一號），提起上訴，本院
管轄之第二審合議庭判決如左：
    主  文
上訴駁回。
乙○○緩刑肆年。
    事  實
一、乙○○於民國九十年一月三十一日凌晨三時許起飲用鹿茸酒一瓶半後，本應注意
    飲酒後吐氣所含酒精成份超過每公升０‧二五毫克以上者，不得駕駛車輛，按其
    情節又非不能注意，竟疏未注意，於飲酒後吐氣所含酒精成份高達每公升０‧六
    九毫克，已酒醉不能安全駕駛動力交通工具，詎乙○○仍不顧大眾行車之公共安
    全，於當日上午九時三十分許，酒後駕駛車牌號碼Ｄ４─２７２８號自用小客車
    沿台南縣官田鄉隆田陸橋下便道，由北向南方向行駛，本應注意駕駛之車前狀況
    ，隨時採取必要之安全措施，而依當時情形，又無不能注意之情事，竟疏未注意
    ，於駛至隆田陸橋下附近時，因酒後精神不濟，車輛失控與甲○○所騎乘之車號
    ＭＵＺ─４５２號重型機車發生踫撞車禍，致甲○○受有頭部受傷及右腳骨折之
    傷害（過失傷害部分未據甲○○告訴）。
二、案經台南縣警察局麻豆分局報請臺灣台南地方法院檢察署檢察官偵查聲請簡易判
    決處刑。
    理  由
一、訊據被告乙○○對於右開時、地酒後駕車發生車禍並致被害人甲○○受傷之事實
    均坦承不諱，並有台南縣警察局道路交通事故調查報告表、吐氣所含酒精濃度測
    試結果單、台南縣警察局舉發違反道路交通管理事件通知單影本、刑法第一百八
    十五條之三案件測試觀察紀錄表各一紙、現場照片四幀在卷可資佐證。又被告不
    僅自承駕駛前已喝了鹿茸酒一瓶半，且被告當日十時十分許，為警測試其呼氣後
    之酒精濃度仍高達每公升０‧六九毫克，亦有前開吐氣所含酒精濃度測試結果單
    一紙可稽。按汽車駕駛人飲酒後其吐氣所含酒精成份超過每公升０‧二五毫克以
    上者，不得駕車，道路交通安全規則第一百十四條第二款定有明文，查被告乙○
    ○於肇事後經測試吐氣所含酒精成份高達每公升０‧六九毫克，是其飲酒後應注
    意且能注意不得駕車而仍駕車，顯有過失，且觀之被告酒後駕車不僅未注意駕駛
    之車前狀況且隨時採取必要之安全措施，致與行駛中之被害人甲○○發生擦撞，
    且致被害人甲○○成傷，顯見其當時已不能安全駕駛汽車，綜上，事證已臻明確
    ，被告犯行洵堪認定。
二、核被告乙○○所為，係犯刑法第一百八十五條之三之酒後不能安全駕駛動力交通
    工具而駕駛罪。原審以被告乙○○罪證明確，因予適用刑法第一百八十五條之三
    、第四十一條第一項前段，罰金罰鍰提高標準條例第二條規定，量處有期徒刑三
    月，復依法諭知如易科罰金以三百元折算一日之標準。本院經核原判決認事用法
    ，並無不合，量刑亦稱妥適。上訴意旨，指摘原判決不當，為無理由，應予駁回
    。末按被告乙○○前未曾受有期徒刑以上刑之宣告，有臺灣高等法院被告全國前
    案紀錄表乙份足按，且其犯後已與被害人達成和解等情，有和解書一紙在卷可憑
    ，被告於歷經此次偵審程序，當知警惕，信無再犯之虞，本院因認其所受刑之宣
    告，以暫不執行為適當，爰併予諭知緩刑四年，以勵自新。
據上論斷，應依刑事訴訟法第四百五十五條之一第三項、第三百六十八條，刑法第七
十四條第一款，判決如主文。
本案經檢察官王森榮到庭執行職務。
中      華      民      國      九十      年      八      月    二十    日
                              臺灣臺南地方法院刑事第二庭
                                  審判長法  官  侯  明  正
                                        法  官  鍾  邦  久
                                        法  官  張  瑛  宗
右正本證明與原本無異
本件不得上訴
                                        書記官  盧  立  勇
中      華      民      國      九十      年      八      月    二十    日


司法院資訊處製作；財團法人民間司法改革基金會備份。
